---
title: "Tarea 1"
author: "Bruno Zang"
date: "16 de abril de 2018"
output: pdf_document
---

```{r setup, include=FALSE}
knitr::opts_chunk$set(echo = TRUE)
```

```{r, echo=FALSE}
library(ggplot2)
library(gapminder)
```
## Entrega

La tarea debe ser realizada en RMarkdown en un repositorio de GitHub llamado "Tarea 1".
La tarea es individual por lo que cada uno tiene que escribir su propia versión de la tarea.
El repositorio debe contener unicamente el archivo .Rmd con la solución de la tarea.
Vamos a utilizar la librería `gapminder`, por lo que si no la usaste anteriormente tenés que instalarla y luego cargarla.
Para obtener la descripción del paquete `library(help = "gapminder")` y para saber sobre la base `?gapminder`.

##  Idea básica de regresión lineal 

Una regresión lineal es una aproximación utilizada para modelar la relación entre dos variables que llamaremos `X` e `Y`. Donde Y es la variable que queremos explicar y X la variable explicativa (regresión simple).

El análisis de regresión ajusta una curva a travéz  de los datos que representa la media de Y dado un valor especificado de X.
Si ajustamos una regresión lineal a los datos consideramos "la curva media" como aquella que mejor ajusta a los datos.

Algunas veces ajustamos curvas genéricas promediando puntos cercanos entre si con  métodos de suavizado no necesariamente lineales.
¿Cómo incluimos una recta de regresión en nuestro gráfico?

ajustamos una recta de regresión a los datos en  Para agregar una linea de regresión o una curva tinenes que agregar una capa a tu gráfico `geom_smoth`. Probablemente dos de los argumentos más útiles de `geom_smoth` son:

- `method = ...`
    * ..."lm" para una linea recta. `lm`  "Linear Model".
    * ...otro para una curva genérica (llamada de suavizado; por defecto, es la parte `smooth` de `geom_smooth`).
    * `se=...` controla si los intervalos de confianza son dibujados o no.

Ejemplo:
```{r, echo=TRUE}
vc1 <- ggplot(gapminder, aes(year, lifeExp)) +
    geom_point() 
vc1 + geom_smooth(se = FALSE)

```
En este caso  `geom_smooth()` está usando `method = 'gam'`



```{r, echo=TRUE}
vc1 + geom_smooth(method = "lm")
```


## Ejercicio 1

Hacer un gráfico de dispersión que tenga en el eje `y` `year` y en el eje `x`  `lifeExp`, los puntos deben estar coloreados por la variable `continent`. Para este plot ajustá una recta de regresión para cada continente sin incluir las barras de error. Las etiquetas de los ejes deben ser claras y describir las variables involucradas. Incluir un `caption` en la figura con algún comentario de interés que describa el gráfico.



## Ejercicio 2 

Omitir la capa de  `geom_point` del gráfico anterior. Las lineas aún aparecen aunque los puntos no. ¿Porqué sucede esto? 


## Ejercicio 3

El siguiente es un gráfico de dispersión entre `lifeExp` y `gdpPercap`  coloreado por la variable `continent`. Usando como elemento estético color (`aes`) nosotros podemos distinguir los distintos continentes usando diferentes colores de similar manera usando forma (`shape`).

```{r, echo = FALSE}
ggplot(gapminder, aes(gdpPercap, lifeExp, colour = continent)) +
    geom_point() 
```

El gráfico anterior está sobrecargado, ¿de que forma modificarías el gráfico para que sea más clara la comparación para los distintos continentes y porqué?
Las etiquetas de los ejes deben ser claras y describir las variables involucradas. Comentá alguna característica interesante que describa lo que aprendes viendo el gráfico.

## Ejercicio 4

Hacer un gráfico de lineas que tenga en el eje `x` `year` y en el eje `y`  `gdpPercap` para cada continente en una misma ventana gráfica. En cada continente, el gráfico debe contener una linea para cada país a lo largo del tiempo (serie de tiempo de `gdpPercap`). Las etiquetas de los ejes deben ser claras y describir las variables involucradas. Incluir un `caption` en la figura con algún comentario de interés que describa el gráfico.

## Ejercicio 5 

Usando los datos `gapminder` seleccione una visualización que describa algún aspecto de los datos que no exploramos. Comente algo interesante que se puede aprender de su gráfico.

--------------------------------------------------------------------------------------------------------

#1.

```{r}
ggplot(gapminder, aes(x=lifeExp , y=year , colour=continent))+
geom_point()+
geom_smooth(method = lm , se=FALSE)+
labs(x="Esperanza de años de vida al nacer" , y="Años" , title="Gráfico de Dispersión y Recta de Regresión de la Esperanza de Vida",colour= "Continentes", caption= "Se puede ver claramente que hay una mejor esperanza de vida con el pasar del tiempo.")
```

#2.

```{r}
ggplot(gapminder, aes(x=lifeExp , y=year , colour=continent))+
geom_smooth(method = lm , se=FALSE)+
labs(x="Esperanza de años de vida al nacer" , y="Años" , title="Gráfico de Dispersión y Recta de Regresión de la Esperanza de Vida",colour= "Continentes", caption= "Se puede ver claramente que hay una mejor esperanza de vida con el pasar del tiempo.")
```

Esto sucede porque geom_smooth esta vinculado a los datos de las variables previamente dados por el aes.

#3.

Para que sea mas clara la comprensión se deberia aplicar facet para tener una gráfica mas visibles al separar el gráfico por continentes.

```{r, echo = FALSE}
ggplot(gapminder, aes(x=gdpPercap, y=lifeExp, colour = continent)) +
geom_point()+
facet_wrap(~continent)+
labs(x="PIB per Cápita en Dolares" , y= "Esperanza de años de vida al nacer" , colour= "Continentes", title="Gráficos de Dispersión de los Continentes",  caption="Se puede notar que con un bajo PIB per cápita menor es la
     esperanza de vida, aunque se puede ver casos especial
     con Asia ya que tiene alto PIB per cápita pero poca esperanza de vida.")
```

#4.

```{r}
ggplot(data= gapminder, aes(x=year,y=gdpPercap, group=country,colour=continent))+
geom_line()+
facet_wrap(~continent)+
labs(x="Años",y="PIB per Cápita en Dolares", colour= "Continentes", title="Grafico de Lineas del PIB per Cápita en el tiempo" , caption="Se puede ver que todos los continentes tienen un PIB
     per Cápita creciente con el transcurrir del tiempo, 
     no obstante se puede ver una caida abruta por parte de Asia.")

```

#5.
```{r}
ggplot(gapminder, aes(x=pop, y=year, colour = continent)) +
geom_point()+
facet_wrap(~continent)+
labs(x="Población" , y= "Años" , colour= "Continentes", title="Gráficos de Dispersión de la población", caption= "Se puede ver un crecimiento constante
     de la poblacion al pasar de los años a pesar de que algunos continentes
     tienen esperanza de vida muy baja como africa 
     se mantiene su poblacion y aun sige aumentado, esto se puede dar a los avances
     teconologico y que ahora pueden gozar de mejor esperanza de vida. Tambien cabe recalcar 
     que tanto como Europa y Oceania no tubieron cambios significativos en la poblacion se
     mantuvo igual mientras que las America y Asia han crecido en poblacion.")
```



